臺灣高雄地方法院刑事判決　　　　　 100年度審易字第2755號
公　訴　人　臺灣高雄地方法院檢察署檢察官
被　　　告　郭啟楠
　　　　　　張豐城
上列被告因竊盜案件，經檢察官提起公訴（100年度偵字第19504
號），因被告就被訴事實為有罪之陳述，經本院告知簡式審判程
序之旨，並聽取被告與公訴人之意見後，裁定依簡式審判程序審
理，判決如下：
    主  文
郭啟楠犯如附表所示捌罪，均累犯，各處如附表所示之刑。應執
行有期徒刑參年陸月。
張豐城犯如附表編號2至8所示柒罪，各處如附表編號2至8所示之
刑。應執行有期徒刑貳年捌月。
    事  實
一、郭啟楠前於民國91年間因違反毒品危害防制條例案件，經本
    院判處有期徒刑4年確定，於96年7月26日縮短刑期假釋出監
    ，於97年6月6日假釋期滿未經撤銷，視為執行完畢。猶不知
    悔改，意圖為自己不法之所有，於附表編號1所示之時間、
    地點，以附表編號1所示方法竊取如附表編號1所示被害人財
    物。郭啟楠另與張豐城共同為自己不法所有之意圖，於附表
    編號2至編號8所列之時間、地點，以附表編號2至8所示方法
    竊取如附表編號2至8所示被害人之財物。嗣經員警在附表編
    號1所示被害人所有之車號520-XP號計程車門把手上採集指
    紋，送經警政署刑事警察局指紋室比對，核與郭啟楠之指紋
    相符，又經員警調閱附表所示編號2至編號7之犯罪地點停車
    場內監視器畫面查證後，再經員警調閱附表所示編號8之犯
    罪地點藍語網咖內之監視器畫面勘查後，始知上情。
二、案經高雄市政府警察局前鎮分局及鳳山分局分別移送臺灣高
    雄地方法院檢察署偵查後起訴。
    理  由
一、本件被告郭啟楠、張豐城所犯均係死刑、無期徒刑、最輕本
    刑為3年以上有期徒刑以外之罪，其等於準備程序進行中，
    就被訴事實為有罪之陳述，經本院告知簡式審判程序之旨，
    並聽取當事人之意見後，認無不得或不宜改依簡式審判程序
    進行之情形，爰依刑事訴訟法第273條之1第1項規定，裁定
    本件進行簡式審判程序。又本件卷內之證據資料，依同法第
    273條之2規定，不受同法第159條第1項關於傳聞法則規定之
    限制，依法均有證據能力，合先敘明。
二、上揭事實，業據被告郭啟楠、張豐城於本院審理時坦承不諱
    ，核與證人即附表所示被害人證述之情節相符，復有現場勘
    查勘察採證報告表、刑事案件證物採驗紀錄表與內政部警政
    署刑事警察局鑑驗書、贓物認領保管單、竊盜案現場勘察照
    片、取贓現場察照片、監視器翻拍照片在卷可稽，足認其等
    上揭自白與事實相符，堪予採信。從而，本件事證明確，被
    告郭啟楠、張豐城之犯行，洵堪認定，應依法論科。
三、核被告郭啟楠如附表編號1至7所為，均係犯刑法第321條第1
    項第3款之攜帶兇器竊盜罪；如附表編號8所為，則係犯刑法
    第320條第1項之竊盜罪。被告張豐城如附表編號2至7所為，
    均係犯刑法第321條第1項第3款之攜帶兇器竊盜罪；如附表
    編號8所為，則係犯刑法第320條第1項之竊盜罪。其等2人就
    附表編號2至8所示竊盜犯行，有犯意聯絡及行為分擔，均應
    論以共同正犯。被告郭啟楠上揭8次犯行、張豐城上揭7次犯
    行，犯意各別、行為互殊，應予分論併罰。被告郭啟楠有上
    開事實欄所載之前科及執行紀錄，有臺灣高等法院被告前案
    紀錄表附卷可稽，其受有期徒刑之執行完畢後，5年以內故
    意再犯本件有期徒刑以上之8罪，各為累犯，均應依刑法第
    47條第1項規定，加重其刑。爰審酌被告2人均正值青壯，竟
    不思以正當途逕賺取生活所需，一再以相同手法任意竊取他
    人物品，侵害他人財產法益，價值觀念偏差，造成被害人受
    有損害，且危害社會治安甚巨，並考量各次犯罪之情節、所
    竊取財物之價值，及被告2人犯後均坦承犯行，態度尚佳，
    及其等2人之犯罪動機、目的、手段、所生危害等切情狀，
    分別量處如主文所示之刑，並定其應執行之刑，以示懲儆。
據上論斷，應依刑事訴訟法第273條之1、第284條之1、第299條
第1項前段，刑法第28條、第321條第1項第3款、第320條第1項、
第47條第1項、第51條第5款，刑法施行法第1條之1，判決如主文
。
本案經檢察官陳孟皇到庭執行職務。
中    華    民    國    100    年    9    月    30    日
                  刑事第十庭   法  官  洪培睿
以上正本證明與原本無異。
如不服本判決應於收受送達後10日內向本院提出上訴書狀，並應
敘述具體理由；如未敘述上訴理由者，應於上訴期間屆滿後20日
內向本院補提理由書（均須按他造當事人之人數附繕本）「切勿
逕送上級法院」。
中    華    民    國   100    年    9     月    30    日
                               書記官  林豐富
附表：犯罪事實
┌──┬───┬────┬────┬─────────┬──────────┐
│編號│行為人│犯罪時間│被害人及│犯罪手法          │ 罪名及宣告刑       │
│    │      │及地點  │失竊財物│                  │                    │
├──┼───┼────┼────┼─────────┼──────────┤
│ 1  │郭啟楠│100年2月│1.謝一銘│郭啟楠以自備之客觀│郭啟楠犯攜帶兇器竊盜│
│    │      │23  日晚│        │上足以對人生命、身│罪，累犯，處有期徒刑│
│    │      │間8時許 │2.無線電│體、安全構成威脅，│捌月。              │
│    │      │於高雄市│機台及衛│可供作兇器之扁型螺│                    │
│    │      │鳳山區過│星導航各│絲起子破壞謝一銘所│                    │
│    │      │埤里頂明│一台    │有之車號520-XP號計│                    │
│    │      │街之東南│        │程車車門鎖孔而竊取│                    │
│    │      │客運門口│        │車內財務          │                    │
├──┼───┼────┼────┼─────────┼──────────┤
│ 2  │郭啟楠│100年2月│1.邱俊傑│由張豐城把風，郭啟│郭啟楠共同犯攜帶兇器│
│    │、張豐│24  日凌│        │楠以自備之客觀上足│竊盜罪，累犯，處有期│
│    │城    │晨2時許 │2.行車紀│以對人生命、身體、│徒刑捌月。          │
│    │      │於高雄市│錄器及  │安全構成威脅，可供│                    │
│    │      │前鎮區后│ETC主機 │作兇器之螺絲起子破├──────────┤
│    │      │安路與佛│各一台  │壞邱俊傑所有之車號│張豐城共同犯攜帶兇器│
│    │      │佑路口之│        │ZQ-7111號自小客車 │竊盜罪，處有期徒刑柒│
│    │      │停車場內│        │車窗，竊取車內財務│月。                │
│    │      │        │        │。                │                    │
├──┼───┼────┼────┼─────────┼──────────┤
│ 3  │郭啟楠│100年2月│1.洪偉文│由張豐城把風，郭啟│郭啟楠共同犯攜帶兇器│
│    │、張豐│24日凌晨│        │楠以自備之客觀上足│竊盜罪，累犯，處有期│
│    │城    │2時許於 │2.現金約│以對人生命、身體、│徒刑捌月。          │
│    │      │高雄市前│  450元 │安全構成威脅，可供│                    │
│    │      │鎮區后安│        │作兇器之螺絲起子破├──────────┤
│    │      │路與佛佑│        │壞洪偉文所有之車號│張豐城共同犯攜帶兇器│
│    │      │路口之停│        │6763-C6號自小客車 │竊盜罪，處有期徒刑柒│
│    │      │車場內  │        │車窗，竊取車內財務│月。                │
│    │      │        │        │。                │                    │
├──┼───┼────┼────┼─────────┼──────────┤
│ 4  │郭啟楠│100年2月│1.蘇志祥│由張豐城把風，郭啟│郭啟楠共同犯攜帶兇器│
│    │、張豐│24日凌晨│        │楠以自備之客觀上足│竊盜罪，累犯，處有期│
│    │城    │2時許於 │2.行車紀│以對人生命、身體、│徒刑捌月。          │
│    │      │高雄市前│錄器一台│安全構成威脅，可供│                    │
│    │      │鎮區后安│        │作兇器之螺絲起子破├──────────┤
│    │      │路與佛佑│        │壞邱俊傑所有之車號│張豐城共同犯攜帶兇器│
│    │      │路口之停│        │6135-ZC號自小客車 │竊盜罪，處有期徒刑柒│
│    │      │車場內  │        │車窗，竊取車內財務│月。                │
│    │      │        │        │。                │                    │
├──┼───┼────┼────┼─────────┼──────────┤
│ 5  │郭啟楠│100年2月│1.張心鈴│由張豐城把風，郭啟│郭啟楠共同犯攜帶兇器│
│    │、張豐│24日凌晨│        │楠以自備之客觀上足│竊盜罪，累犯，處有期│
│    │城    │2時許於 │2.衛星導│以對人生命、身體、│徒刑捌月。          │
│    │      │后安路與│航一台、│安全構成威脅，可供│                    │
│    │      │佛佑路口│新台幣  │作兇器之螺絲起子破├──────────┤
│    │      │之停車場│200元、 │壞張心鈴所有之車號│張豐城共同犯攜帶兇器│
│    │      │內      │藥品一批│ZI-8915號自小客車 │竊盜罪，處有期徒刑柒│
│    │      │        │及公司帳│車窗，竊取車內財務│月。                │
│    │      │        │單      │。                │                    │
├──┼───┼────┼────┼─────────┼──────────┤
│ 6  │郭啟楠│100年2月│1.邱晟豪│由張豐城把風，郭啟│郭啟楠共同犯攜帶兇器│
│    │、張豐│24日凌晨│        │楠以自備之客觀上足│竊盜罪，累犯，處有期│
│    │城    │2時許於 │2.新台幣│以對人生命、身體、│徒刑捌月。          │
│    │      │高雄市前│  2,000 │安全構成威脅，可供│                    │
│    │      │鎮區后安│  元    │作兇器之螺絲起子破├──────────┤
│    │      │路與佛佑│        │壞邱晟豪所有之車號│張豐城共同犯攜帶兇器│
│    │      │路口之停│        │522-KM號曳引車車窗│竊盜罪，處有期徒刑柒│
│    │      │車場內  │        │，竊取車內財務。  │月。                │
│    │      │        │        │                  │                    │
├──┼───┼────┼────┼─────────┼──────────┤
│ 7  │郭啟楠│100年2月│1.張雯宜│由張豐城把風，郭啟│郭啟楠共同犯攜帶兇器│
│    │、張豐│24日凌晨│        │楠以自備之客觀上足│竊盜罪，累犯，處有期│
│    │城    │2時許於 │        │以對人生命、身體、│徒刑捌月。          │
│    │      │高雄市前│2.皮包、│安全構成威脅，可供│                    │
│    │      │鎮區后安│  車用無│作兇器之螺絲起子破├──────────┤
│    │      │路與佛佑│  線電  │壞張雯宜所有之車號│張豐城共同犯攜帶兇器│
│    │      │路口之停│        │6922-XN號自小客車 │竊盜罪，處有期徒刑柒│
│    │      │車場內  │        │車窗，竊取車內財務│月。                │
│    │      │        │        │。                │                    │
├──┼───┼────┼────┼─────────┼──────────┤
│ 8  │郭啟楠│100年5月│1.洪晴育│張豐城進入藍語網咖│郭啟楠共同犯竊盜罪，│
│    │、張豐│12日凌晨│        │內，趁洪晴育於店內│累犯，處有期徒刑肆月│
│    │城    │0時許於 │2.黑色手│座椅上睡覺時，竊取│。                  │
│    │      │高雄市鳳│提包、紅│置於其身旁之手提袋├──────────┤
│    │      │山區五福│色手提袋│，得手後由在門口等│張豐城共同犯竊盜罪，│
│    │      │二路3號 │        │候之郭啟楠騎乘車號│處有期徒刑參月。    │
│    │      │之藍語網│        │QKY-889號機車離去 │                    │
│    │      │咖      │        │                  │                    │
└──┴───┴────┴────┴─────────┴──────────┘